#### Información de contacto

#### Email

daniel.ide09@gmail.com

#### Teléfono

+56982029354

### Nacionalidad

Chilena

#### Enlace

https://www.linkedin.com/in/danielduarte2/

#### Habilidades

#### HTML

нтм

CSS

Sass

JavaScript

TypeScript

React

Redux

Axios

Node JS

Express GIT

....

GitHub

SQL Server

Azure AWS

#### Idiomas

### Ingles

Nivel intermedio

#### **Daniel Duarte Erices**

#### Ingeniera de software

Desarrollador Fullstack con una sólida trayectoria en el desarrollo de aplicaciones web. Poseo amplios conocimientos en diversos lenguajes de programación, así como experiencia en el uso de bibliotecas y frameworks tanto en el Frontend como en el Backend. Mi capacidad para trabajar de manera autónoma y en equipo me ha permitido contribuir de manera efectiva en diversos proyectos, incluyendo aquellos que han resultado exitosos y de importancia significativa. Mi historial demuestra un compromiso constante con la excelencia y la entrega de soluciones de calidad.

#### Experiencia

Oct 2021 - Actualmente

#### Desarrollador Full-Stack.

#### Technical Solution SPA, cliente Entel Chile S.A

- Lideré el desarrollo de aplicaciones web corporativas para los colaboradores de Entel en Chile y Perú, asumiendo la responsabilidad del mantenimiento y la creación de nuevos módulos y servicios en sistemas en producción.
- Desarrolle componentes reutilizables utilizando React con Hooks, JavaScript (JSX) y TypeScript (TSX) para la interfaz de usuario. Utilice Redux y Redux Toolkit para la gestión de estados, consumo de API con Fetch y Axios, además de Styled-components para los estilos de cada componente.
- Desarrollé API REST utilizando Node.js y Express para la implementación de reglas de negocio, garantizando la seguridad de las peticiones mediante la utilización de JSON Web Tokens (JWT).
- Diseñé modelos entidad-relación UML del negocio para facilitar la comprensión y planificación de proyectos, asegurando una arquitectura escalable y eficiente.

· Implementé bases de datos relacionales en SQL Server,

- optimizando la manipulación de datos a través de procedimientos almacenados y consultas eficientes.
  Implementación de funcionalidades para gestionar archivos en Azure Blob Storage, permitiendo el
- almacenamiento y manipulación eficiente de archivos en la nube.
  Realicé pruebas unitarias con React Testing Library y
- Jest.
   Responsable de la migración del stack tecnológico de
- módulos y proyectos, coordinando y ejecutando el proceso de actualización tecnológica para mejorar la eficiencia y escalabilidad del sistema.

Ene 2021 - Jun 2022

# Desarrollador Front-End Digital Beat SPA, cliente Entel Chile S.A

- Desarrolle Landing pages, rediseñe páginas para campañas publicitarias para el sitio publico de la compañía utilizando HTML5, CSS3, Bootstrap, JavaScript ES6, JQuery, React y Firebase.
- Consumo de endpoints para la renderización de de datos en diferentes componentes en el DOM.
- Encargado del manetenimiento del Home de Entel.cl y actualizaciónes de información sobre servicios, ofertas y precios en el plan de contingencias del sitio público de Entel, entre otras páginas corporativas.

May 2020 - Dic 2020

## Desarrollador Full-Stack. Freelance

#### reelance

- Diseñe interfaces de usuario y desarrolle de aplicaciones web de tipo SPA utilizando Angular, Vue, Vuex, Laravel y MySQL.
- Implementación del consumo y envío de datos en diversos tipos de endpoints de la API, así como el renderizado de componentes en el DOM.
- Creación y mantenimiento de landing pages, páginas web y tiendas virtuales utilizando CMS como WordPress, WooCommerce y PrestaShop.
- Implemente bases de datos en SQL Server
   Realización de pruebas unitarias para gara
- Realización de pruebas unitarias para garantizar la calidad del software.

Sep 2019 - Dic 2019

# Desarrollador Front-End UI. Mezcla SPA, cliente ACHS Chile S.A

- Maquetación del Kit UI según la guía de estilos.Desarrollo de Landing pages y paginas web con HTML5,
- CSS3, JQuery y Bootstrap.
- Mantenimiento de información para las distintas páginas de los sitios web.

May 2018 - Ago 2019

# Analista Programador BI Data SPA, cliente Falabella Tec S.A & Centro Médico Medicien

- Encargado del análisis, diseño y desarrollo de aplicaciones web corporativas con Vue, Vuex, Laravel y SQL Server.
- Consumo y envio de datos en diversos tipos de endpoint de la API y renderizado de componentes en el DOM.
- Encargado de implementación y despliegue de aplicaciones web corporativas en entornos cloud utilizando servicios de Amazon Web Services (AWS).
- Control y gestión de datos ETL utilizando herramientas de inteligencia de negocio como Pentaho.

Jul 2017 - Sep 2017

# Desarrollador Front-End La Familia SPA, cliente Equifax

- Desarrolle Landing pages y rediseñe de páginas para campañas publicitarias de los clientes con HTML5, CSS3, Bootstrap, JavaScript ES6 y JQuery.
- Encargado de creación de banners y consumo de endpoint para renderizar componentes en el DOM.
- Mantenimiento de sistemas en producción.

# Educación

Mar 2015 - Dic 2017

Ingeniero En Informática
Universidad Tecnológica de Chile INACAP

Mar 2015 - Dic 2017

Universidad Tecnológica de Chile INACAP

Universidad Tecnológica de Chile INACAP

Licenciado en Tecnologías de la Información.

Mar 2012 - Dic 2014

**Certificados y cursos** 

Permiso de conducir

**Analista Programador** 

### React : De cero a experto ( Hooks y MERN )

Permiso clase D, 8 años de experiencia en carretera.

JavaScript Moderno: Guía para dominar el lenguaje